臺灣臺北地方法院刑事判決             100年度易字第1566號
公  訴  人  臺灣臺北地方法院檢察署檢察官
被      告  邱梅鶯
被      告  邱志義
共      同
選任辯護人  丁振發律師
上列被告因妨害名譽案件，經檢察官聲請以簡易判決處刑（100
年度偵字第6431號），本院認不宜以簡易判決處刑，改依通常程
序審理，判決如下：
    主  文
本件公訴不受理（被訴妨害名譽部分）。
    理  由
一、公訴意旨略以：被告邱梅鶯與邱志義為姊弟關係，其 2人與
    告訴人蔡明雅為址設臺北市○○區○○街71巷28號 1樓「尚
    楊企業有限公司(下稱尚楊公司)」之同事關係，被告邱梅鶯
    於民國99年10月25日上午 9時許，在上址尚楊公司，因工作
    分配事宜，與告訴人蔡明雅發生口角爭執，竟基於公然侮辱
    之犯意，在上開不特定人得共見共聞之處所，辱罵告訴人：
    哼！妳什麼東西、誰能像妳這樣，什麼都不用做，每個月等
    著領薪水等語，足生貶損告訴人人格及社會上評價。被告邱
    志義見被告邱梅鶯與告訴人爭吵，為助長被告邱梅鶯聲勢，
    竟基公然侮辱之犯意，在上開不特定人得共見共聞之處所，
    辱罵告訴人：幹妳娘臭機掰等穢語，足生貶損告訴人人格及
    社會上評價，因認被告2人涉犯刑法第309條第1項公然侮辱
    罪嫌。
二、按告訴乃論之罪，告訴人於第一審辯論終結前，得撤回其告
    訴，又告訴經撤回者，應諭知不受理之判決，刑事訴訟法第
    238條第1項、第303條第3款分別定有明文。再不受理之判決
    ，得不經言詞辯論為之，亦為同法第307條所明定。
三、查本件告訴人告訴被告公然侮辱案件，起訴書認係犯刑法第
    309條第1項之罪，依同法第314規定，須告訴乃論。茲被告
    於本院100年7月19日審理時與告訴人達成和解，並當庭以言
    詞撤回對被告公然侮辱罪之告訴，有本院當日筆錄在卷可佐
    （見本院卷第36頁），依照上開說明，本件被告所涉公然侮
    辱，爰不經言詞辯論，逕為諭知不受理之判決。另被告邱志
    義涉犯恐嚇罪部分，經本院裁定改依簡易審判程序審理，附
    此敘明。
據上論斷，應依刑事訴訟法第452條、第303條第3款、第307條判
決如主文。
中    華    民    國   100    年    7     月    27    日
                  刑事第十五庭  法  官  廖紋妤
上正本證明與原本無異。
如不服本判決應於收受送達後10日內向本院提出上訴書狀，並應
敘述具體理由；其未敘述上訴理由者，應於上訴期間屆滿後20日
內向本院補提理由書（均須按他造當事人之人數附繕本）「切勿
逕送上級法院」。告訴人或被害人如對於本判決不服者，應具備
理由請求檢察官上訴，其上訴期間之計算係以檢察官收受判決正
本之日期為準。
                                書記官  莊文茹
中    華    民    國   100    年    7     月    27    日